【裁判字號】    97,上易,552
【裁判日期】    971127
【裁判案由】    竊盜
【裁判全文】
臺灣高等法院臺南分院刑事判決         97年度上易字第552號
上  訴  人  臺灣雲林地方法院檢察署檢察官
被      告  甲○○
上列上訴人因被告竊盜案件，不服臺灣雲林地方法院97年度易字
第503號中華民國97年7月23日第一審簡式判決（起訴案號：臺灣
雲林地方法院檢察署97年度偵字第2857號），提起上訴，本院判
決如下：
    主  文
上訴駁回。
    事  實
一、甲○○前因施用毒品、竊盜、詐欺等案件，經臺灣雲林地方
    法院以94年度訴字第821號、94年度易字第503號及95年度港
    簡字第10號，分別判處有期徒刑10月、10月及4月確定，並
    定應執行刑為有期徒刑1年10月確定，入監服刑後，於民國
    （下同）96年6月23日假釋出監，甫於同年10月28日假釋期
    滿未經撤銷，視為已執行完畢。詎仍不知悔改，竟意圖為自
    己不法之所有，於97年5月30日晚上9時許，騎乘車牌號碼LU
    O-526號重型機車，並攜帶其所有客觀上足以對人之生命、
    身體安全構成威脅，可供兇器使用之鐵鎚、鐵撬及鐵鏟各1
    把，前往雲林縣口湖鄉○○村○○段151地號乙○○所有之
    農地後，以前開工具拆卸乙○○所有之抽水馬達1具而著手
    行竊，並已將包覆該馬達之水泥管敲破、馬達之電線剪斷、
    塑膠管拆斷（毀損部分未據告訴），惟尚未將馬達拆卸完成
    ，即為警當場查獲致未得手，並經警扣得上開鐵鎚、鐵撬、
    鐵鏟各1把及已拆卸完成之塑膠管1支等物。
二、案經雲林縣警察局北港分局報告臺灣雲林地方法院檢察署檢
    察官偵查起訴。
    理  由
一、前揭犯罪事實，迭據被告甲○○於警詢、偵訊及原審審理中
    坦承不諱，核與告訴人乙○○於警詢中指述之情節大致相符
    ，並有贓物認領保管單1紙、案發現場及扣案物照片共8張附
    卷可稽，及已拆卸完成之塑膠管1支、鐵鎚、鐵撬、鐵鏟各1
    把扣案可證。綜上，被告前揭自白核與事實相符，應堪採為
    被告有罪之證據，被告犯行堪以認定。
二、查扣案之鐵鎚、鐵撬、鐵鏟各1把，均為金屬材質，且質地
    堅硬，鐵鎚長約24公分、鐵撬長約26公分、鐵鏟長約35.5公
    分，上開扣案物在客觀上均足以對人之生命、身體安全構成
    威脅，可供兇器使用乙情，業經原審當庭勘驗均屬兇器無誤
    。
三、核被告所為係犯刑法第321條第2項、第1項第3款之攜帶兇器
    竊盜未遂罪。又被告前因施用毒品、竊盜、詐欺等案件，經
    原審以94年度訴字第821號、94年度易字第503號及95年度港
    簡字第10號，分別判處有期徒刑10月、10月及4月確定，並
    經定應執行刑為有期徒刑1年10月確定，入監服刑後，於96
    年6月23日假釋出監，甫於同年10月28日假釋期滿未經撤銷
    ，視為已執行完畢等，有臺灣高等法院被告前案紀錄表1份
    在卷足按，其受有期徒刑之執行完畢後，5年以內故意再犯
    本件有期徒刑以上之罪，為累犯，應依刑法第47條第1項規
    定加重其刑。另被告已著手於犯罪行為之實行而未至取得財
    物之結果，為未遂犯，應依法減輕其刑，並依法先加後減之
    。
四、從而原審以被告犯行明確，依刑法第321條第2項、第1項第3
    款、第47條第1項、第25條第2項、第41條第1項等規定論罪
    科刑。並審酌被告前已有竊盜、詐欺等前科，仍不思以合法
    途徑獲取財物，著手行竊農民灌溉所用之抽水馬達，欲變賣
    換現花用，影響農民之生計，惟念其尚未得手即為警查獲，
    且犯後坦承犯行，態度尚佳等一切情狀，量處有期徒刑陸月
    ，並諭知如易科罰金，以新臺幣1千元折算1日。扣案之鐵鎚
    、鐵撬及鐵鏟各1支，為被告所有供本件犯罪所用之物，業
    據其供承在卷，依刑法第38條第1項第2款規定，併予宣告沒
    收。認事用法俱無不合，量刑亦稱妥適，檢察官上訴意旨認
    被告之前案竊盜犯行，業被判處有期徒刑10月經執行完畢，
    本件再犯，顯不知悔悟，而指摘原判決量刑過輕云云。按被
    告前案之竊盜犯行係與柳仕廷共同持Ｔ型板手連續四次竊盜
    他人之機車或白鐵手推車，有判決書附卷可佐，兩案之情節
    不同，自不可相提並論。而本件原審於量刑時已綜合考量被
    告之前科、手段、方法、所竊盜財物性質、尚未既遂、及其
    犯後態度等一切情狀，應屬罰當其罪，並無過輕之處。是檢
    察官上訴並非可取，為無理由，應予駁回。
五、被告經合法傳喚，無正當理由不到庭，爰不待其陳述逕行判
    決。
據上論結，應依刑事訴訟法第371條、第368條，判決如主文。
本案經檢察官范文豪到庭執行職務。
中    華    民    國    97    年    11    月    27    日
                  刑事第一庭    審判長法  官  黃崑宗
                                      法  官  蔡長林
                                      法  官  夏金郎
以上正本證明與原本無異。
不得上訴。
                                      書記官  劉岳文
中    華    民    國    97    年    11    月    27    日
附錄本案論罪科刑法條全文：
中華民國刑法第321條
犯竊盜罪而有左列情形之一者，處六月以上、五年以下有期徒刑
：
一、於夜間侵入住宅或有人居住之建築物、船艦或隱匿其內而犯
    之者。
二、毀越門扇、牆垣或其他安全設備而犯之者。
三、攜帶兇器而犯之者。
四、結夥三人以上而犯之者。
五、乘火災、水災或其他災害之際而犯之者。
六、在車站或埠頭而犯之者。
前項之未遂犯罰之。


司法院資訊處製作；財團法人民間司法改革基金會備份。
